Inventaris van het archief van het Nederlands Instituut voor Efficiency (NIVE), 1924-2001
Nationaal Archief, Den Haag
- DERDE GEDEELTE: IN RUBRIEKEN GEPLAATSTE DOSSIERS (1950) 1962-1976
  - Algemene Zaken, later: binnenlandse zaken, 2.
    - Dossiers uit 1965., 801-808
      - AI. Bestuursstukken., 801
      - AI 111. Efficiency-bevorderende organisaties: C.O.P., 802
      - AI 12-14. Overige efficiency-bevorderende organisaties., 803
      - AI 15-16. Bedrijfs- en voorlichtingsorganisaties en opleidingsinstituten., 804
      - Overige binnenlandse contacten., 805
      - Jubileumbijeenkomst., 806
      - Efficiency-dagen., 807
      - Stukken betreffende publicaties over management., 808
    - Dossiers betreffende contacten in 1966., 809-816
      - AI 111. Stukken betreffende de S.E.R. en de C.O.P., 809
      - AL 13. Stukken betreffende de S.S.B.B. en de U.I.V.B., 810
      - AI 14. Stukken betreffende N.I.D.E.R., 811
      - AI 15-59. Overige efficiency-bevorderende organisaties en bedrijfsorganisaties., 812
      - AI 64. Teleac., 813
      - AI 69. Stukken betreffende overige organisaties., 814
      - AP 25. Najaarsefficiency-dagen., 815
      - AP 24. Voorjaarsefficiency-dagen., 816
    - Dossiers betreffende contacten in 1967., 817-822
      - AI 14, NIDER, Nederlands Normalisatie Instituut., 817
      - AI 11. C.O.P., 818
      - AI 23-25. Diverse efficiency-bevorderende organisaties., 819
      - AI 6.3. TELEAC., 820
      - AI 65 Industriepredikant Gereformeerde Kerken; AI 67 Vereniging "Nederland In den Vreemde"; AI 68 N.I.V.A.; AI 69 Overige binnenlandse organisaties en instellingen, 821
      - AI 27 Verbond van Protestants Christelijke Werkgevers in Nederland; AI 26 Nederlandse Katholiek Werkgevers Verbond; AI 251 VNW Verbond van Nederlandse werkgevers en CSWV Centraal Sociaal Werkgevers Verbond - Fusie, 822
    - Dossiers betreffende contacten in 1968., 823-829
      - A 132, AI 132.2,3. Stichting Studiecentrum Bedrijfsbeleid (SSBB); A 133. Universitair Instituut Vormingswerk Bedrijfsleven (UIVB), 823
      - AI 111. Stukken betreffende de C.O.P., 824
      - AI 12-21. Diverse efficiency-bevorderende, voorlichtings en bedrijfsorganisaties., 825
      - AI 6. TELEAC., 826
      - AI 221. Commissie Distributievraagstukken van de I.K.K., 827
      - AI 25 VNO; AI 26 Federatie van Katholieke en Protestant-Christelijke Werkgeversbonden (FCWC, 828
      - A65 Industriepredikant Gereformeerde Kerken; A 66 NIVRA; A 68 Samenwerking Operation Dialogue; AI 691 N. Bröker/ Losbladig Centrum (correspondentie 1963-1968; AI 692 W.F. Spangenberg (correspondentie 1965-1968)., 829
    - Dossiers betreffende contacten in 1969., 830-834
      - B 141 Nederlands Instituut voor Informatie, Documentatie en Registratuur (NIDER), Nederlands Normalisatie-instituut (NNI), 830
      - B 111 SER/COP (Commissie Opvoering Produktiviteit), 831
      - B 61 Contactcentrum op Voorlichtingsgebied; B 62 NGPR; B64 Teleac., 832
      - B 21 Nederlandse Maatschappij van Nijverheid en Handel; B 22 Koninklijke Nederlandse Jaarbeurs; B 25 VNO; B 26 Federatie van Katholieke en Protestant-Christelijke Werkgeversbonden (FCWC); B 27 Overige werkgeversorganisaties; B 143 Nederlands Centrum van Directeuren (NCD); B 145 Stuurgroep Planning; B 151 Stichting Studiecentrum Administratieve Automatisering (SSAA); B 152 Stichting Vakontwikkeling Handelsvertegenwoordigers; B 154 Stichting ter verbetering van het handschrift; B 155 Nederlands Opleidingscentrum voor het Buitenland (NOIB); B 221 Nederlandse Organisatie van het IKK, 833
      - B 65 Samenwerking NMA met NCD en De Baak; B 66 NIVRA; B 67 "Nederland in den Vreemde"; B 69 Overige verenigingen en instellingen; B 131 Stichting Technisch Filmcentrum; B 132 Stichting Studiecentrum Bedrijfsbeleid (SSBB); B 133 Universitair Instituut Vormingswerk Bedrijfsleven; B 134 Defensie Studiecentrum; B135 Stichting Bedrijfskunde., 834
    - Dossiers betreffende contacten in 1970., 835-841
      - D 11. Stukken betreffende de C.O.P., 835
      - B 13. Orde van organisatie-adviseurs, Stichting Technisch Filmcentrum, U.I.V.B. Defensiestudiecentrum, Stichting Bedrijfskunde., 836
      - B 14-B15. NIDER, Nederlands Normalisatie-instituut, NTVRA, en overige bedrijfsmanagementsorganisaties, opleidingsinstituten voor management., 837
      - B 21-B22. Nederlandse Mij. voor Nijverheid, I.K.K., 838
      - B 26-B28. Werkgeversverenigingen., 839
      - B 61-63. Contactcentrum op Voorlichtingsgebied, TELEAC., 840
      - B 69. Overige organisaties., 841
    - Dossiers betreffende contacten in 1971., 842-846
      - B 111. Vergaderstukken van de C.O.P., 842
      - B 111-13, C.O.P., Orde van organisatieadviseurs, Stichting Technisch Filmcentrum, U.I.V.B., Defensiestudiecentrum, Stichting Bedrijfskunde., 843
      - B 14. NIDER, Nederlands Normalisatie-instituut, NIVRA, en andere instituten over automatisering en bedrijfsefficiency., 844
      - B 15-B25. Opleidingsinstituten voor management, Nederlandse Maatschappij voor Nijverheid, I.K.K., 845
      - B 26-B32. Werkgeversorganisaties, contactcentrum op voorlichtingsgebied, TELEAC., 846
    - Dossiers betreffende contacten in 1972., 847-851
      - B 111.2. Vergaderstukken van de C.O.P., 847
      - B 111.6. Stukken betreffende een studiereis van de C.O.P. en het NIVE naar Japan., 848
      - B 111-13. C.O.P. Orde van organisatieadviseurs, Stichting Technisch Filmcentrum, U.I.V.B., Defensiestudiecentrum. Stichting Bedrijfskunde., 849
      - B 14-B21. Bedrijfsmanagementsorganisaties, opleidingsinstituten voor Management, Nederlandse Mij. voor Nijverheid, I.K.K., 850
      - B 23-32. Werkgevers- en standsorganisaties, TELEAC., 851
    - Overige contacten in 1971-1972., 852
    - Dossiers betreffende contacten in 1973., 853-857
      - Vergader- en bestuursstukken van de C.O.P., 853
      - B 11-13. C.O.P. Orde van organisatieadviseurs, Stichting Technisch Filmcentrum, U.I.V.B., Defensiestudiecentrum. Stichting Bedrijfskunde., 854
      - B 14. Instituten voor automatisering en bedrijfsefficiency., 855
      - B15-27. Managementsopleidingsinstituten,bedrijfsen werkgeversorganisaties., 856
      - B 3. Voorlichtingsorganisaties, TELEAC., 857
    - Dossiers betreffende contacten in 1974., 858-861
      - B 111. Stukken, betreffende de C.O.P.: vergaderstukken., 858
      - B 11-141. C.O.P., Orde van organisatieadviseurs, Stichting Technisch Filmcentrum, U.I.V.B., Defensiestudiecentrum. Stichting Bedrijfskunde, NIDER., 859
      - B 14-29. Instituten voor automatisering en bedrijfsefficiency, managementsopleidingsinstituten, bedrijfs- en werkgeversorganisaties., 860
      - B 30-B39. Voorlichtingsorganisaties en overige contacten., 861
    - Dossiers inzake contacten in 1975., 862-865
      - B 111. Vergaderstukken van de C.O.P., 862
      - B 111-142. C.O.P., Orde van organisatieadviseurs, Stichting Technisch Filmcentrum, U.I.V.D., Defensiestudiecentrum, Stichting Bedrijfskunde, NIDER., 863
      - B 14-24. Instituten voor automatisering en bedrijfsefficiency, managementsopleidingsinstituten, bedrijfsorganisaties., 864
      - B 25-36. Werkgeversorganisaties, voorlichtingsorganisaties, TELEAC., 865
  - Buitenlandse Zaken, 3.
    - Correspondentie met de permanente vertegenwoordiger van de CIOS., 1965; 866
    - Archiefstukken van dr. G. van der Wal, hoofdzakelijk over CIOS-aangelegenheden., 1962-1964; 867
    - Dossiers uit 1965., 868-879
      - AE 1. Contacten met Suriname en de Nederlandse Antillen., 868
      - AE 2. CIOS secretariaat en executive board., 869
      - AE 2. CIOS management committee en congres., 870
      - AE 32. CECIOS., 871
      - AE 317. Voorbereiding CIOS-congres in Nederland voor 1976., 872-874
        - Algemeen., 872
        - Programcommissie., 873
        - Accommodatie, entertainment, propaganda., 874
      - AE 321, 322. Conferenties van CECIOS en PACIOS., 875
      - AE 31. Correspondentie met de CIOS-president., 876
      - AE 34. IPCIOS., 877
      - AE 9. Contacten met Engeland., 878
      - AE 9. Diverse buitenlandse. contacten., 879
    - Congresmappen van IPCIOS-congressen in Manilla (nr. 1, 1962) en Tokio (nr. 2, 1965), 1961-1965; 880
    - Dossiers uit 1966., 881-894
      - AE 1,2. Contacten met Suriname en de Nederlands e Antillen., 881
      - AE 32. CIOS secretariaat-generaal en executive board., 882
      - AE 31. CIOS Board of Governors en NIVE-vertegenwoordiger., 883
      - AE 31. CIOS voorzitter, november 1965-december 1966., 884
      - AE 31. Voorbereiding CIOS-congres in Nederland., 885-886
        - Eerste gedeelte, 885
        - Tweede gedeelte, 886
      - AE 32. CIOS-voorzitter Januari-juni 1966., 887
      - AE 32. CECIOS, PACIOS, IPCIOS., 888
      - AE 6. Contacten met de SAM (Verenigde Staten)., 889
      - Stukken betreffende het CIOS-congres in Nederland., 890-893
        - Originele teksten van sprekers en concept-artikelen., 890
        - Teksten van lezingen in orde van het programma., 891
        - "Management in progress", gedrukt congresverslag., 892
        - Archief van de organisatiecommissie., 893
      - AE 9. Stukken betreffende overige buitenlandse contacten., 894
    - Dossiers uit 1967., 895-898
      - AE 2. Contacten met Suriname., 895
      - AE 32. CIOS., 896
      - AE 239. IPCIOS, PACIOS., 897
      - AE 6-9. Verenigde Staten (SAM), Engeland (BIM) en overige landen., 898
    - Dossiers uit 1968., 899-904
      - AE 2. Contacten met Suriname., 899
      - AE 32. CIOS-bestuur., 900
      - AE 35. Internationale uitwisseling van managementinformatie., 901
      - AE 36. CECIOS, IPCIOS, PACIOS., 902
      - AE 39. Overige contacten., 903
      - AE 395. Stukken betreffende een groep Job Description van net ministerie van Buitenlandse Zaken in het kader van de I.L.O., 904
    - Dossiers uit 1969., 905-907
      - D 31. CIOS-bestuur en instellingen, congres in Tokio., 905
      - D 35-5. CECIOS, PACIOS, AMCIOS, EGSM, SAM., 906
      - D 9. Stukken betreffende afzonderlijke landen en de groep Job Description in het kader van de I.L.O., 907
    - Dossiers uit 1970., 908-910
      - CIOS., 908
      - E.G.S.M., 909
      - Overige buitenlandse contacten., 910
        Voor CECIOS: zie inventarisnummer 1116.
    - Dossiers uit 1971., 911-914
      - D 31-D34. CIOS., 911
      - D 35-D361. CECIOS., 912
      - D 362-D363. BGSM, PACIOS, AMCIOS., 913
      - D 39. Afzonderlijke landen, I.L.O.-groep Job Description, Fondation Européenne de l'Economie., 914
    - Dossiers uit 1972., 915-918
      - D 31. C.I.O.S., 915
      - D 35-36. CECIOS., 916
      - D 37-D99. Overige contacten., 917
      - D 95. European Foundation for Management Development., 918
    - Dossiers uit 1973-1974., 919-922
      - Stukken betreffende contacten met afzonderlijke landen., 919
      - D 21/22. CIOS Management Board en Secretariaat., 920
      - D Internationale contacten CIOS en sub-organisaties en daarbij aangesloten landen. 1974, 921
      - D 99. Overige landen 1974., 922
    - Dossier inzake een functiebeschrijving van net NIVE in verband met internationale contacten., 1974-1976; 923
    - Dossier inzake een nota buitenlands beleid van het NIVE., 1974-1976; 924
    - Stukken betreffende contacten met CIOS, CECIOS, en de International Association for Management (I.A.M.)., 1974-1976; 925
    - Dossiers uit de jaren 1974-1976., 926-933
      - Conference-board van de CIOS., 926
      - American Marketing Association en S.A.M., 927
      - Cranfield Cchool for Management in de Verenigde Staten., 928
      - Center for International Management Studies en de International Management Council., 929
      - Nederlandse Stichting voor Managementontwikkeling., 930
      - De European Foundation for Management Development., 931
      - Contacten met diverse landen., 932
      - Contacten met Nederlandse instellingen en cursusorganisaties., 933
    - Archieven van J. Loopuit en G. van der Wal, NIVE-gedelegeerden in net CIOS., 934-935
      - Bestanddeel 1, 934
      - Bestanddeel 2, 935
  - Organisatie van efficiency-dagen, publiciteit, 4.
    - Stukken betreffende najaarsefficiency-dagen., 1961; 936
    - Stukken betreffende voorjaarsefficiency-dagen., 1963; 937
    - Stukken betreffende uitnodigingen en persinformatie voor najaarsefficiency-dagen., 1963; 938
    - Stukken betreffende najaarsefficiency-dagen 1963: dossier produktontwikkeling., 939
    - Stukken betreffende voorjaarsefficiency-dagen., 1964; 940
    - Stukken betreffende najaarsefficiency-dagen., 1964; 941
    - Stukken betreffende de efficiencybeurs., 1964; 942
    - Stukken betreffende pers, publicaties en efficiencydagen. Dossiers AP., 1967; 943
    - Stukken betreffende pers, publicaties en efficiencydagen. Dossiers AP., 1968; 944
    - Dossiers uit 1969., 945-947
      - E Pers en informatiebulletins., 945
      - E Voorjaars en najaarsefficiency-dagen., 946
      - E Najaarsefficiency-dagen., 947
    - Dossiers uit 1970., 948-950
      - E Pers- en informatiebulletins., 948
      - E Voorjaars- en najaarsefficiency-dagen., 949
      - E Wedstrijd machineschrijven en efficiencybeurs., 950
    - Dossiers uit 1971., 951-953
      - E Pers- en informatiebulletins., 951
      - E Voorjaarsefficiency-dagen., 952
      - E Najaarsefficiency-dagen., 953
    - Dossiers uit 1972., 954-957
      - E Pers- en informatiebulletins., 954
      - E Voorjaarsefficiency-dagen., 955
      - E Najaarsefficiency-dagen., 956
      - E Efficiencybeurs., 957
    - Pers en informatiebulletins., 1973; 958
      Zie voor verdere activiteiten 1117 en 1118.
    - Dossiers uit 1974., 959-962
      - Circulaires: pers- en informatiebulletins., 959
      - Voor- en najaarsefficiency-dagen., 960
      - Ingekomen CIOS-stukken betreffende het Tokiocongres., 961
      - Efficiencybeurs., 962
    - Stukken betreffende efficiency-dagen., 1975; 963
    - Stukken betreffende de jubileumvoorbereiding., 1975; 964
  - Verspreide, uit bureaus van medewerkers afkomstige stukken, 5.
    - Archiefstukken betreffende studiegroepen., 1959; 965
    - Stukken betreffende afdelingen en contactgroepen., 1962-1963; 966-968
      - Algemeen, Amsterdam., 966
      - Rotterdam, Den Haag, Utrecht/Noord Gelderland, Arnhem/Nijmegen., 967
      - Noord-Brabant., 968
    - Stukken betreffende afdelingen en contactgroepen., 1970-1971; 969-971
      - Amsterdam, Rotterdam, Den Haag., 969
      - Friesland, Groningen, Drenthe, Noord-Holland, Noord Gelderland/West-Overijssel, Twente, Arnhem/Nijmegen, Utrecht/West Gelderland, Noordbrabant, Zeeland., 970
      - Limburg, algemeen., 971
    - Dossiers inzake huisvestingsaangelegenheden van het NIVE., 1960, 1965; 972
    - Dossier betreffende de Commissie Distributievraagstukken van de I.K.K., 1964; 973
    - Stukken van de I.K.K. in bet algemeen., 1964; 974
    - Working-papers van de CIOS-conferentie in Rome., 1959; 975-976
      - Eerste deel, 975
      - Tweede deel, 976
    - Stukken betreffende regelingen ten aanzien van voorlichtingscirculaires., 1962; 977
    - Rapporten van studie- en werkgroepen., 1965-1966; 978-979
      - Eerste deel, 978
      - Tweede deel, 979
    - Ingekomen aanbevelingen van automatisen kantoormaterieel., 1964; 980
    - Dossier inzake een informatienota "Bedrijfscantines"., 1963; 981
    - Dossier inzake een informatienota "De gehuwde vrouv in het bedrijf"., 1963; 982
    - Stukken betreffende een onderzoek in bedrijven naar werkzaamheden van gehuwde vrouwen., 1962; 983
    - Stukken betreffende de samenstelling van een research guide., 1963; 984
    - Archiefstukken van de Ideeënbuscentrale., 1963; 985
    - Stukken betreffende publicaties van derden over efficiency., 1963; 986
    - Dossiers betreffende de studiegroepen Beleid bij Speurwerk en Verzekeringen., 1962; 987
    - Dossiers betreffende de studiegroepen Winstdeling, Efficiency in Grote Huishoudend, Beheer van Magazijnen en grondstoffenmaterieel., 1962; 988
    - Stukken betreffende voorjaarsefficiency-dagen., 1958, 1960; 989
    - Pubicaties van het Bureau Bevordering Marktonderzoek, met manuscripten., 1961-1962; 990
    - Archieven van studiegroepen., 991-994
      - Documentatie van de studiegroep De Oudere Werknemer. 1965-1968, 991
      - Stukken van de studiecommissie Girale Loonbetaling. 1967, 992
      - Stukken van de studiecommissie de Ondernemersplanning in de Praktijk. 1967, 993
      - Ingekomen buitenlandse rapporten over de oudere werknemer. 1967, 994
    - Dossier AZ 71-72. Contacten met Suriname en de Nederlandse Antillen., 1962; 995
    - Dossiers AZ 892. Buitenlandse contacten met niet-CIOS-leden., 1962; 996
    - Dossiers AZ. Aanvullende stukken binnenlandse contacten met efficiency-bevorderende organisaties., 1962; 997
    - Correspondentie van het dagelijks bestuur., 1968; 998
    - Stukken van de Studiegroep Efficiency in Grote huishoudens., 1961-1964; 999
    - Stukken van de studiegroepen Administratieve Arbeid, Filmstrips kantoorbeleid en Winstdeling., 1950-1955; 1000
    - Stukken van de studiegroep Personeelsbeleid., 1950-1955; 1001
    - Dossier "besluitvorming", in het kader van de najaarsefficiency-dagen 1962., 1002
    - Archief van de werkgroep Verkoopbeleid en-organisatie., 1958; 1003
    - Stukken betreffende de Stichting Studiecentrum Bedrijfsbeleid., 1959; 1004
    - Stukken betreffende de U.I.V.B., 1963; 1005
    - Stukken betreffende de I.K.K., 1962-1964; 1006
    - Diverse kleine dossiers., 1959; 1007
    - Dossiers inzake productiviteitscentra., 1959; 1008
    - Archief van de studiegroep werkoverleg., 1970-1972; 1009
    - Archief van de studiegroep werkoverleg., 1970-1975; 1010
    - Archief van de Studiegroep Meten van Reclamenresultaten., 1958-1965; 1011-1013
      - De studiegroep plenair en de subcommissies A-E., 1011
      - Literatuur., 1012
      - Subcommissie F., 1013
    - Stukken betreffende de werkgroep Provinciaal Contact en de Provinciale Contactcommissies van de COP., 1958-1964; 1014
    - Losse stukken betreffende enkele cursussen: verslagen van evaluatievergaderingen en correspondentie., 1964; 1015
    - Archief van de studiegroep Rationalisatie van de Loonuitbetaling., 1965-1967; 1016-1018
      - Notulen van vergaderingen., 1016
      - Correspondentie., 1017
      - Verslagen en literatuurbijdragen., 1018
    - Stukken van de studiegroep Kennisvernieuwing., 1019
    - Stukken betreffende het 23e congres van de I.K.K. in Wenen., 1971; 1020
    - Archief stukken van de Studiecommissie voor Distributievraagstukken van de I.K.K., 1967-1971; 1021
    - Circulaires van de Nederlandse delegatie in de I.K.K., 1970; 1022
    - Archivalia van de Studiegroep De Oudere Werknemer., 1966; 1023-1025
      - Documentatie., 1023
      - Cijfer- en studiemateriaal., 1024
      - Correspondentie., 1025
    - Rapport van de Contactgroep Magazijnbeheer Rotterdam over "beheer van magazijnen voor grondstoffen en materialen". Manuscript., Februari 1961; 1026
    - Bijlagen bij inventarisnummer 1026: fotografische illustraties., 1027
    - Stukken betreffende een brochure "Lange-Termijnplanning" naar aanleiding van de najaarsefficiency-dagen., 1964; 1028
    - Stukken betreffende de studiegroepen Winstdeling en Efficiency in Speurwerk., 1958-1960; 1029
    - Stukken van de Ideeënbuscommissie., 1961; 1030
    - Dossiers inzake enkele losse publicaties., 1964; 1031
    - Stukken betreffende nationale kampioenschappen Machineschrijven., 1963-1974; 1032-1034
      - Dossiers over de organisatie van wedstrijden en prijstoekenning., 1032
      - Stukken betreffende het evaluatie-overleg., 1033
      - Stukken betreffende contacten met de Internationale Federatie van stenografen en dactylografen en de Vereniging Examens Bedrijfstypen., 1034
    - Exemplaren van het tijdschrift G.S.G., later Pen en Toets, Algemeen Tijdschrift voor Stenegrafen en Machineschrijven., 1970-1974; 1035
    - Interne communicatiebladen van het NIVE: NIVE-agenda, Bureaunieuws, Weekoverzicht., 1967; 1036
  - Publicaties en tijdschriften, 6.
    - Notulen van "K.C.B.-vergaderingen"., 1967; 1037
    - Systematisch geordende kranteknipsels over diverse onderwerpen., 1960; 1038
    - Kranteknipsels betreffende bij het NTVE aangesloten verenigingen., 1967; 1039
    - Perscommuniqués., 1957; 1040-1041
      - Februari-april., 1040
      - Mei-juni., 1041
    - Knipselalbum., 1963; 1042
    - Kranteknipsels over tijdschriftpublicaties en werkgroepen., 1967; 1043
    - Kranteknipsels over bestuurszaken en efficiencydagen., 1967-1973; 1044
    - Concepten van publicaties van het NIVE, op auteursnaam geordend., 1966-1967; 1045-1047
      - A-I., 1045
      - J-T., 1046
      - V-Z., 1047
    - Stukken betreffende de commissie Ontwikkeling Arbeidstechniek., 1963-1967; 1048
    - Weekoverzichten en "K.C.B.-verslagen"., 1965-1966; 1049
    - Stukken van de redactie van het tijdschrift Personeelsbeleid., 1966; 1050
    - Stukken van de redactie van het tijdschrift Inkoop., 1966-1967; 1051
    - Stukken van de redactie van het Tijdschrift voor Marketing, 1967; 1052
    - Stukken van de redactie van het Tijdschrift voor Efficiency en Directiebeleid., 1966; 1053
    - Stukken van de redactie van het tijdschrift Onderhoud., 1967; 1054
    - Stukken van de redactie van het tijdschrift IC-Flitsen., 1967, 1972; 1055
    - Stukken betreffende de studiecommissie Ondernemingsplanning., 1966; 1056
    - Exemplaren van het Tijdschrift voor Marketing., 1968; 1057
    - Stukken betreffende de redactiecommissie van het Tijdschrift voor Efficiency en Documentatie en een plan voor een blad voor het kleine bedrijf., 1955. (dossier H5); 1058
    - Exemplaren van het Tijdschrift voor Efficiency en Directiebeleid., 1967-1968; 1059
    - Stukken betreffende de uitgave van een boek Stoom., 1959-1964; 1060-1064
      - Correspondentie van de redactie met het bestuur. 1959-1965, 1060
      - Documentatie over stoomtoestellen. 1959-1960, 1061
      - Artikelen over stoom., 1062-1064
        - Bestanddeel 1, 1062
        - Bestanddeel 2, 1063
        - Bestanddeel 3, 1064
      - Kopieën van uitgaande brieven van de redactie van het Tijdschrift voor Marketing. 1966, 1065
    - Stukken van de redactie van het tijdschrift Inkoop., 1965; 1066
    - Stukken van de redactie van het Tijdschrift voor Efficiency en Documentatie., Januari-juli 1965; 1067
    - Stukken van de redactie en redactiecommissie van het tijdschrift In de Roos., 1962, 1966; 1068
    - Correspondentie over de plaatsbaarheid van enkele artikelen in. Onderhoud., 1966; 1069
    - Ontwerpen van illustratiemateriaal., z.j. (ca. 1970); 1070
    - Circulaires van de redactiecommissie van In de Roos, houdende notulen., 1961; 1071
    - Vergaderstukken van de redactiecommissie van het Tijdschrift voor Efficiency en Documentatie., 1962-1963; 1072
    - Vergaderstukken van de redactiecommissie van Inkoop., 1965-1966; 1073
    - Vergaderstukken van de redactiecommissie van Onderhoud., 1970-1972; 1074
    - Stukken van de redactiecommissie van het Arbeidskundig Tijdschrift., 1962-1971; 1075-1080
      - 1962-1963, 1075
      - 1962-1963: stukken betreffende een prijsvraag., 1076
      - 1971, 1077
      - 1964, 1078
      - Lay-out en omslag. Januari 1965, 1079
      - 1966, 1080
    - Dossiers, houdende afgekeurde artikelen., 1965-1966; 1081
    - Weekberichten van productie-afdelingen., 1966; 1082
    - Stukken betreffende contacten met uitgeverijen., 1966; 1083
    - Stukken betreffende het Arbeidskundig Tijdschrift., 1967, 1971; 1084
    - Stukken van de redactie van het Tijdschrift voor Efficiency en Directiebeleid., 1931-1971; 1085-1092
      - 1956-1957, 1085
      - Oktober 1957., 1086
      - 1931-1932, 1087
      - 1960-1961, 1088
      - 1962-1963, 1089
      - 1964 en documentatie., 1090
      - 1966-1969, 1091
      - 1971, 1092
    - Weekoverzichten van het NIVE., 1967, 1969; 1093
    - Stukken betreffende het Arbeidskundig Tijdschrift., 1964, 1965, 1972; 1094
    - Stukken betreffende Inkoop., 1964, 1965, 1972; 1095